臺灣彰化地方法院刑事判決　　　　　　　　　　　　九十三年度易字第一二九○號
　　公　訴　人　臺灣彰化地方法院檢察署檢察官
　　被　　　告　Ｆ○○
　　選任辯護人　林政德律師
　　被　　　告　巳○○
右列被告等因恐嚇取財等案件，經檢察官提起公訴（九十三年度偵字第八○○○號、
九十三年度毒偵字第四六六○號），本院判決如左：
    主  文
Ｆ○○幫助連續意圖為自己不法之所有，以恐嚇使人將本人之物交付，累犯，處有期
徒刑壹年肆月；又偽造警察人員服務證，足以生損害於公眾，累犯，處有期徒刑伍月
，扣案之警察人員服務證壹紙（上貼有「Ｆ○○」照片壹張）沒收。應執行有期徒刑
壹年捌月，扣案之警察人員服務證壹紙（上貼有「Ｆ○○」照片壹張）沒收。
巳○○共同連續意圖為自己不法之所有，以恐嚇使人將本人之物交付，處有期徒刑貳
年陸月，扣案之南投三和郵局存摺貳本（戶名：Ｆ○○，局號0000000000
號，帳號0000000號）、行動電話貳支（序號：0000000000000
00號、序號：000000000000000號）及帽子壹頂均沒收；又連續施
用第二級毒品，處有期徒刑伍月。應執行有期徒刑貳年玖月，扣案之南投三和郵局存
摺貳本（戶名：Ｆ○○，局號0000000000號，帳號0000000號）、
行動電話貳支（序號：000000000000000號、序號：0000000
00000000號）及帽子壹頂均沒收。
    事  實
一、Ｆ○○前於民國八十八年間，因違反毒品危害防制條例案件，經臺灣南投地方法
    院判處有期徒刑六月確定，且於八十九年間，因違反毒品危害防制條例案件，經
    臺灣南投地方法院判處有期徒刑七月確定，又因犯偽造文書、偽造署押案件，經
    臺灣南投地方法院分別判處有期徒刑六月、四月，並定應執行刑為有期徒刑十月
    確定，而前揭有期徒刑七月（毒品部分）及六月、四月（偽造文書、偽造署押部
    分），並經聲請定應執行刑為有期徒刑一年三月，茲該有期徒刑六月及一年三月
    接續執行，嗣獲假釋，所餘期間交付保護管束，於九十二年三月二日因縮短期刑
    假釋期滿未經撤銷，視為業已執行完畢。仍不知悔改，因缺款花用，經巳○○表
    示可出售金融帳戶供其使用，並允諾將以新臺幣（下同）八千元價格購買Ｆ○○
    所有之郵局帳戶存摺，詎Ｆ○○明可預見金融機構帳戶係個人理財之重要工具，
    且關係個人財產、信用之表徵，如交予他人使用，有供作財產犯罪用途之可能，
    而一般人取得他人存摺之目的在於取得贓款及掩飾犯行不易遭人追查，對於提供
    帳戶雖無引發他人萌生犯罪之確信，但仍以基於縱若巳○○利用渠提供之帳戶持
    以恐嚇取財亦不違反其本意之幫助犯意，於九十三年六、七月間某日，在南投縣
    南投市○○路九十七號租屋處，以八千元之價格出售其名義之南投三和郵局帳戶
    （戶名：Ｆ○○，局號0000000000號，帳號0000000號）予巳
    ○○，並將該帳戶之存摺、提款卡交付予巳○○。而巳○○於取得Ｆ○○所有之
    上開南投三和郵局帳戶（含存摺、提款卡）後，即與不詳姓名年籍綽號「阿富」
    之成年男子，共組擄鴿勒贖集團，共同基於意圖為自己不法所有之概括犯意聯絡
    ，自九十三年七月二十一日起至同年九月十七日止，由綽號「阿富」之男子，在
    苗栗縣山區架設網子而竊取他人所有飛經該處之賽鴿，再將該等賽鴿腳環上所繫
    之電話號碼傳真予巳○○，由巳○○連續以門號0000000000號等之Ｓ
    ＩＭ卡四張，及其所有之行動電話手機三支（其中二支已扣案，分別為序號：0
    00000000000000號，及000000000000000號；另
    一支未扣案，序號：000000000000000號），聯絡彰化縣市、臺
    中縣市、雲林縣、苗栗縣等地區之鴿主卯○○等人（詳如附表編號一至四十所示
    ），並向該鴿主卯○○等人恐嚇稱：需支付贖款，方能取回彼等所有之賽鴿，否
    則要將該等賽鴿處理掉等語，致使卯○○等鴿主，恐其賽鴿遭遇不測而心生畏懼
    ，遂依每隻一千五百元至二千五百零一元不等之價格，將贖款匯入上開Ｆ○○名
    義之南投三和郵局帳戶（局號0000000000號，帳號0000000號
    ）內，再由巳○○持該帳戶提款卡前往領款，而除須以每隻一千二百元價格支付
    「阿富」款項外，其餘款項均留供巳○○自己花用殆盡，以此恐嚇方式使卯○○
    等人將本人之物交付（被害人、匯款時間、被擄鴿數及匯款金額詳如附表所示）
    ，巳○○並於取款後通知「阿富」將鴿子放飛，前後計恐嚇得款十一萬二千零九
    十四元。嗣經鴿主卯○○報警處理，警員循線進行通訊監察，並向本院聲請搜索
    票，先於九十三年十月二十日七時五十分許，前往Ｆ○○位於南投縣南投市○○
    路三十五巷二十三號住處執行搜索，並在該處三樓臥室床舖抽屜內，扣得Ｆ○○
    出售予巳○○供恐嚇取財用之南投三和郵局存摺二本（局號000000000
    0號，帳號0000000號）；且於同日九時三十分許，持搜索票至南投縣草
    屯鎮○○路六十一號西方鐵皮屋鴿舍執行搜索，當場查獲巳○○，並扣得巳○○
    所有供恐嚇用之行動電話二支（一支序號：000000000000000號
    ；另一支序號：000000000000000號）及提取贖款用之帽子一頂
    ；又於同日十時三十分許，持搜索票至巳○○位於南投縣南投市○○路九十七號
    租屋處，查扣巳○○所持以供恐嚇取財用之ＳＩＭ卡四張，及巳○○提領贖款時
    所穿著之上衣四件，而查悉上情。
二、又巳○○前因施用毒品案件，經裁定送觀察、勒戒後，認無繼續施用毒品之傾向
    ，於八十九年八月三日執行完畢釋放，並經臺灣臺中地方法院檢察署檢察官於八
    十九年八月三日以八十九年度毒偵字第四九九二號為不起訴處分確定。詎其仍未
    戒除毒癮，復基於施用第二級毒品甲基安非他命之概括犯意，自九十三年八、九
    月間某日起至同年十月十八日某時止，在南投縣草屯鎮○○路六十一號鴿舍等地
    ，以將第二級毒品甲基安非他命置於玻璃吸管內，外以火燒烤產生煙霧，再加以
    吸食之方式，連續施用第二級毒品甲基安非他命多次，平均約一星期施用一、二
    次。嗣於九十三年十月二十日九時三十分許，在南投縣草屯鎮○○路六十一號西
    方鐵皮屋鴿舍，為警執行搜索查獲，經巳○○同意採集其尿液送驗，結果呈甲基
    安非他命陽性反應，始悉上情。
三、Ｆ○○另基於偽造關於服務證書之犯意，於九十三年九月間某日，在其南投縣南
    投市○○里○○路三十五巷二十三號住處內，將警員陳源坤前所遺落在其住處之
    服務證掃瞄進電腦，再以彩色列印出後，將自己之照片貼於該空白警察人員服務
    證上，而完成偽造行為（Ｆ○○於掃瞄偽造後即將該服務證歸還警員陳源坤），
    足以生損害於警察機關對於警務人員證件管理之正確性。嗣於九十三年十月二十
    日七時五十分許，在其南投縣南投市○○路三十五巷二十三號住處，為警持搜索
    票查獲，並在該住處三樓臥室內所放置之皮夾中，扣得上開Ｆ○○所有之偽造警
    察人員服務證一張。
四、案經彰化縣警察局移送臺灣彰化地方法院檢察署檢察官偵查起訴。
    理  由
一、右揭事實欄一之犯罪事實，業據被告巳○○迭於警詢、偵查中及本院審理時坦承
    不諱，且經證人陳健立於警詢、偵查中結證明確，並核與證人即被害人卯○○、
    辛○○、Ｉ○○、Ａ○○、Ｄ○○、亥○○、子○○、辰○○、Ｂ○○、申○○
    、癸○○、丑○○、戊○○、甲○○、天○○、戌○○、乙○○、地○○、宙○
    ○、庚○○、Ｇ○○、丁○○、未○○、Ｋ○○、丙○○、己○○、Ｈ○○、酉
    ○○、寅○○、黃○○、Ｌ○○、壬○○、Ｅ○○、Ｃ○○、Ｍ○○、宇○○、
    玄○○、Ｊ○○、午○○等人分別於警詢及偵查中所指述彼等賽鴿遭竊後復遭人
    以電話恐嚇取財等節相符【按被告以外之人於審判外之陳述，除法律有規定者外
    ，不得作為證據；惟被告以外之人於審判外之陳述，雖不符刑事訴訟法第一百五
    十九條之一至四條之例外規定，而經當事人於審判程序同意作為證據，法院審酌
    該言詞陳述或書面陳述作成時之情況，認為適當者，亦得為證據當事人、代理人
    或辯護人於法院調查證據時，知有第一百五十九條第一項不得為證據之情形，而
    未於言詞辯論終結前聲明異議者，視為有前項之同意，九十二年九月一日修正施
    行刑事訴訟法第一百五十九條及第一百五十九條之五分別定有明文。本件證人陳
    健立及被害人卯○○等人於警詢及偵查中之證詞，係屬審判外之陳述，被告巳○
    ○、Ｆ○○未於言詞辯論終結前聲明異議，依前揭法律規定，自應擬制被告二人
    已同意上開審判外之陳述亦有證據能力，本院自得引為裁判之基礎資料】，並有
    被害人卯○○等人之郵政國內匯款單影本、Ｆ○○之南投三和郵局帳戶（局號0
    000000000號，帳號0000000號）之交易清單、巳○○提款之翻
    拍照片、查獲現場照片、巳○○使用電話之通聯調閱查詢單及通聯紀錄等件附卷
    可稽，此外復有巳○○所使用之行動電話ＳＩＭ卡四張、行動電話二支（一支序
    號：000000000000000號；另一支序號：0000000000
    00000號）、巳○○提取贖款用之帽子一頂、提領贖款時所穿著之上衣四件
    及Ｆ○○之南投三和郵局存摺二本（局號0000000000號，帳號000
    0000號）等物扣案可資佐證，足徵被告巳○○此部分之自白與事實相符，堪
    以採信。另訊據被告Ｆ○○雖不否認有出售上開郵局帳戶供被告巳○○使用之事
    實，惟矢口否認有何幫助恐嚇取財之犯行，辯稱：因被告巳○○有在經營賽鴿事
    業，當初被告巳○○向伊購買帳戶時只說要經營賽鴿使用，伊並不知道被告巳○
    ○將該帳戶用以擄鴿勒贖而向他人恐嚇取財云云。惟查：右揭事實，業據被告巳
    ○○迭於警詢、偵查中及本院審理時供明在卷，且被害人卯○○等鴿主確有遭人
    竊取賽鴿後，以電話恐嚇彼等匯款贖鴿，並依約匯款至Ｆ○○前揭南投三和郵局
    帳戶內等情，亦據證人即被害人卯○○等人分別於警詢及偵查中指證明確，並有
    被害人卯○○等人之郵政國內匯款單影本、Ｆ○○之南投三和郵局帳戶（局號0
    000000000號，帳號0000000號）之交易清單等件在卷足佐，已
    如前述，顯見被告巳○○向被害人卯○○等人施實恐嚇取財時，確係利用被告Ｆ
    ○○前揭郵局帳戶作為恐嚇取財之工具。而本案被告Ｆ○○於出售前揭帳戶時，
    已逾三十歲，應已具相當之社會經驗，而申請人申設帳戶本該供自己使用，被告
    Ｆ○○對於被告巳○○不自己開立帳戶卻購買他人之郵局帳戶，豈能無疑？且自
    政府開放金融業申請設立以來，金融機構大量增加，使一般人申請存款帳戶極為
    容易、便利，故除非充作犯罪使用，一般正常使用之存款帳戶，並無向他人購買
    之必要，亦無將存款存放於他人帳戶之理，被告Ｆ○○將其所有前開郵局帳戶出
    售予被告巳○○，對於被告巳○○將帳戶用來供作為恐嚇取財之用，顯具有不確
    定幫助犯罪之故意，被告Ｆ○○否認有幫助被告巳○○恐嚇取財之行為，所為前
    揭辯詞，洵非足採。
二、右揭事實欄二之犯罪事實，業據被告巳○○於本院審理時坦承不諱，且被告於九
    十三年十月二十日九時三十分許獲案後，經警採集其尿液送驗結果，確呈甲基安
    非他命陽性反應，有彰化縣衛生局煙毒尿液檢驗成績書一件附卷可稽，足徵被告
    自白與事實相符，堪以採信。再被告巳○○前因施用毒品案件，經裁定送觀察、
    勒戒後，認無繼續施用毒品之傾向，於八十九年八月三日執行完畢釋放，並經臺
    灣臺中地方法院檢察署檢察官於八十九年八月三日以八十九年度毒偵字第四九九
    二號為不起訴處分確定乙情，亦有臺灣高等法院被告全國前案紀錄表及在監在押
    紀錄表等件附卷足佐。是被告巳○○於觀察、勒戒執行完畢釋放後五年內再犯毒
    品危害防制條例第十條之罪，事證明確，被告巳○○上開施用第二級毒品之犯行
    洵堪認定，應依法論科。
三、右揭事實欄三之犯罪事實，則據被告Ｆ○○於本院審理時坦承不諱，且有偽造警
    察人員服務證光碟一片（警員燒錄自被告Ｆ○○電腦檔案）、偽造警察人員服務
    證圖片三張（自被告Ｆ○○電腦檔案列印出）在卷可參，此外並有偽造警察人員
    服務證一紙（上貼有被告Ｆ○○照片一張）扣案可資佐證，足徵被告Ｆ○○此部
    分自白確與事實相符，堪以採信。
四、綜上所述，本件事證業臻明確，被告巳○○、Ｆ○○二人上開犯行均堪認定，應
    依法論科。
五、(一)核被告巳○○所為：就事實欄編號一部分，係犯刑法第三百二十條第一項之
    竊盜罪、第三百四十六條第一項之恐嚇取財罪。被告巳○○與不詳姓名綽號「阿
    富」之成年男子間，有犯意聯絡，行為分擔，為共同正犯；被告巳○○先後多次
    竊盜及恐嚇取財之犯行，各時間緊接，犯罪基本構成要件相同，顯係分別基於概
    括之犯意為之，均為連續犯，應各依刑法第五十六條之規定以一罪論並加重其刑
    。又被告巳○○所犯上開竊盜及恐嚇取財二罪間，有方法結果之牽連關係，為牽
    連犯，應從一重之恐嚇取財罪處斷。就事實欄編號二部分，係犯毒品危害防制
    條例第十條第二項之施用第二級毒品罪。被告巳○○為施用第二級毒品甲基安非
    他命而持有第二級毒品之低度行為，應為施用之高度行為所吸收，不另論罪。又
    被告巳○○先後多次施用第二級毒品甲基安非他命之犯行，時間緊接，觸犯構成
    要件相同之罪名，顯係基於概括犯意反覆為之，應依連續犯論以一罪，並加重其
    刑。而被告巳○○所犯上開恐嚇取財及毒品危害防制條例二罪間，犯意各別，行
    為互殊，應予分論併罰。(二)核被告Ｆ○○所為：就事實欄編號一部分，被告Ｆ
    ○○係基於幫助恐嚇取財之不確定故意，幫助被告巳○○連續以其所提供之帳戶
    供作恐嚇取財之匯款專戶，核其所為，係犯刑法第三十條第一項、第三百四十六
    條第一項之幫助連續恐嚇取財罪。被告Ｆ○○以幫助他人犯恐嚇取財罪之意思而
    參與，為幫助犯，應依正犯之刑減輕之。公訴人雖認被告Ｆ○○就此部分犯罪係
    與被告巳○○基於犯意聯絡及行為分擔，而為共同正犯，惟查，本件訊據被告Ｆ
    ○○堅決否認其有參與本件擄鴿勒贖之恐嚇取財犯行，查被告Ｆ○○僅出售前揭
    帳戶供被告巳○○作為恐嚇取財之匯款專戶，尚查無其他證據足認被告Ｆ○○有
    參與本件恐嚇取財之犯罪構成要件行為，又被告巳○○亦堅稱被告Ｆ○○並無一
    同參與本件竊盜與恐嚇取財之行為，亦難遽認被告Ｆ○○與被告巳○○等人有共
    同犯罪之犯意聯絡，僅能認定被告Ｆ○○係幫助他人犯恐嚇取財罪，為幫助犯，
    是以公訴人認被告Ｆ○○乃上開恐嚇取財罪之共同正犯，尚非有洽。就事實欄
    編號三部分，按刑法上所謂變造文書，係指無制作權者，就他人所制作之真正文
    書，加以改造而變更其內容而言，亦即不變更原有文書之本質，僅就文書之內容
    有所更改者是。若變更其本質，使之發生完全相反之效用者，則屬偽造而非變造
    （最高法院著有七十四年度台上字第四○八六號裁判意旨可資參照）。查本件被
    告Ｆ○○將警員陳源坤前所遺落在其住處之服務證掃瞄進電腦，再以彩色列印出
    後，將自己之照片貼於該空白警察人員服務證上，核其所為，係犯刑法第二百十
    二條之偽造警察人員服務證罪。又被告Ｆ○○所犯上開偽造警察人員服務證罪及
    幫助恐嚇取財罪二罪間，犯意各別，行為互殊，應予分論併罰。另公訴人認被告
    Ｆ○○就上開竊盜罪部分與被告巳○○有基於犯意之聯絡及行為之分擔，為共同
    正犯，而亦涉犯刑法第三百二十條第一項之竊盜罪嫌等語，惟查，本件訊據被告
    Ｆ○○堅決否認有參與本件擄鴿勒贖之竊盜犯行，而被告Ｆ○○僅出售前揭帳戶
    供被告巳○○作為恐嚇取財之匯款專戶，尚查無其他證據足認被告Ｆ○○有參與
    本件竊盜賽鴿之犯罪構成要件行為，且被告巳○○亦堅稱被告Ｆ○○並無一同參
    與本件擄鴿勒贖之行為，已如前述，又本院復查無其他積極證據足認被告Ｆ○○
    有共同參與本件竊盜賽鴿之犯行，惟公訴人既認為此部份與前開論罪科刑之事實
    間，具有牽連犯之裁判上一罪關係，爰不另為無罪之諭知。末查，被告Ｆ○○前
    於八十八年間，因違反毒品危害防制條例案件，經臺灣南投地方法院判處有期徒
    刑六月確定，且於八十九年間，因違反毒品危害防制條例案件，經臺灣南投地方
    法院判處有期徒刑七月確定，又因犯偽造文書、偽造署押案件，經臺灣南投地方
    法院分別判處有期徒刑六月、四月，並定應執行為有期徒刑十月確定，而前揭有
    期徒刑七月（毒品部分）及六月、四月（偽造文書、偽造署押部分），並經聲請
    定應執行刑為有期徒刑一年三月，茲該有期徒刑六月及一年三月接續執行，嗣獲
    假釋，所餘期間交付保護管束，於九十二年三月二日因縮短期刑假釋期滿未經撤
    銷，視為業已執行完畢，有臺灣高等法院被告全國前案紀錄表在卷足參，被告Ｆ
    ○○於受有期徒刑執行完畢後，五年內再犯本件有期徒刑以上之上開二罪，為累
    犯，應依刑法第四十七條之規定各加重其刑。爰審酌被告巳○○、Ｆ○○二人均
    有前科紀錄，素行非佳（參卷附臺灣高等法院被告全國前案紀錄表），被告巳○
    ○貪圖財利，收購帳戶供恐嚇取財之用並領取贖款花用，被害人甚多，嚴重危害
    交易秩序與社會治安，且被告巳○○已歷經戒毒之處遇措施，仍未能知所收斂而
    遠離毒害，戒毒意志尚非堅定，另被告Ｆ○○為貪圖小利，將自己帳戶提供予他
    人恐嚇取財之用，造成犯罪偵查困難，幕後犯罪人得以逍遙法外，致使此類犯罪
    手法層出不窮，危害匪淺，又偽造警察人員服務證，雖未持以行使犯案，惟其潛
    在危害非淺，暨考量彼等犯罪之動機、目的、手段，被告巳○○犯罪後坦承犯行
    ，被告Ｆ○○犯罪後亦坦承部分犯行之態度等一切情狀，各量處如主文所示之刑
    ，並分別定其應執行刑，以示懲儆。
六、又扣案之南投三和郵局存摺二本（戶名：Ｆ○○，局號0000000000號
    ，帳號0000000號），係被告Ｆ○○出售予被告巳○○以供恐嚇取財犯罪
    所用之物，已屬被告巳○○所有；扣案之行動電話二支（一支序號：00000
    0000000000號；另一支序號：000000000000000號）
    及提取贖款用之帽子一頂，亦係被告巳○○所有，並供恐嚇取財犯罪所用之物；
    而扣案之警務人員服務證一紙，則為被告Ｆ○○所有因犯罪所得之物，均已據被
    告巳○○、Ｆ○○二人分別供承在卷，應各依刑法第三十八條第一項第二款、第
    三款規定宣告沒收。另扣案之巳○○所持有之ＳＩＭ卡四張，乃屬各電信業者所
    有，並非被告巳○○所有，而被告巳○○提領贖款時所穿著之上衣四件，僅一般
    之穿著衣物，尚難認係供本件犯罪所用之物，均不併予宣告沒收。再扣案之彰化
    銀行草屯分行新、舊存摺各一本（新存摺含提款卡一張，戶名：Ｆ○○，000
    00000000000號）、ＳＩＭ卡十三張、Ｆ○○所持有之行動電話一支
    （序號000000000000000號）、復華銀行存摺一本（含提款卡一
    張，戶名：李文甫，帳號0000000000000號）、郵局存摺一本（含
    提款卡一張，戶名：余大慶，帳號00000000000000號）、手銬一
    付及警察便帽一頂，均乏證據足資認定與本案犯罪有涉，亦不併予宣告沒收，附
    此敘明。
據上論斷，應依刑事訴訟法第二百九十九條第一項前段，毒品危害防制條例第十條第
二項，刑法第十一條前段、第二十八條、第五十六條、第二百十二條、第三百二十條
第一項、第三百四十六條第一項、第三十條第一項、第二項、第五十五條、第四十七
條、第五十一條第五款、第三十八條第一項第二款、第三款，罰金罰鍰提高標準條例
第一條前段，判決如主文。
本案經檢察官賴志盛到庭執行職務。
中    華    民    國    九十四      年      二      月      十八        日
                                臺灣彰化地方法院刑事第二庭
                                    審判長法官  石  馨  文
                                    法      官  王  義  閔
                                    法      官  郭  麗  萍
右正本證明與原本無異。
如不服本判決，應於判決送達後十日內向本院提出上訴狀( 須附繕本 )。
告訴人或被害人對於判決如有不服具備理由請求檢察官上訴者，其上訴期間之計算係
以檢察官收受判決正本之日期為準。
                                    法院書記官  施  嘉  玫
中    華    民    國    九十四      年      二      月  二十一      日
毒品危害防制條例第十條第二項：
施用第二級毒品者，處三年以下有期徒刑。
刑法第二百十二條：
偽造、變造護照、旅券、免許證、特許證及關於品行、能力、服務或其他相類之證書
、介紹書，足以生損害於公眾或他人者，處一年以下有期徒刑，拘役或三百元以下罰
金。
刑法第三百二十條第一項：
意圖為自己或第三人不法之所有，而竊取他人之動產者，為竊盜罪，處五年以下有期
徒刑、拘役或五百元以下罰金。
刑法第三百四十六條第一項：
意圖為自己或第三人不法之所有，以恐嚇使人將本人或第三人之物交付者，處六月以
上五年以下有期徒刑，得併科一千元以下罰金。
附表：
┌──┬─────┬──────────┬──────┬────────┐
│編號│被害人    │匯款時間            │被擄鴿數    │匯款金額(新臺幣)│
├──┼─────┼──────────┼──────┼────────┤
│一  │癸○○    │九十三年七月二十一日│賽鴿三隻    │四千五百元      │
├──┼─────┼──────────┼──────┼────────┤
│二  │乙○○    │九十三年七月二十一日│賽鴿二隻    │三千八百元      │
├──┼─────┼──────────┼──────┼────────┤
│三  │Ｂ○○    │九十三年七月二十六日│賽鴿三隻    │七千五百元      │
├──┼─────┼──────────┼──────┼────────┤
│四  │盧貴琳    │九十三年七月三十一日│賽鴿一隻    │一千六百元      │
├──┼─────┼──────────┼──────┼────────┤
│五  │未○○    │九十三年八月二日    │賽鴿二隻    │三千零一十九元  │
├──┼─────┼──────────┼──────┼────────┤
│六  │午○○    │九十三年八月二日    │賽鴿一隻    │一千八百一十三元│
├──┼─────┼──────────┼──────┼────────┤
│七  │丙○○    │九十三年八月二日    │賽鴿一隻    │二千零七元      │
├──┼─────┼──────────┼──────┼────────┤
│八  │Ｌ○○    │九十三年八月三日    │賽鴿一隻    │一千五百零六元  │
├──┼─────┼──────────┼──────┼────────┤
│九  │Ａ○○    │九十三年八月三日    │賽鴿一隻    │一千五百零八元  │
├──┼─────┼──────────┼──────┼────────┤
│十  │Ｊ○○    │九十三年八月三日    │賽鴿一隻    │二千零一十六元  │
├──┼─────┼──────────┼──────┼────────┤
│十一│宇○○    │九十三年八月三日    │賽鴿一隻    │二千零一十二元  │
├──┼─────┼──────────┼──────┼────────┤
│十二│子○○    │九十三年八月四日    │賽鴿一隻    │一千八百零三元  │
├──┼─────┼──────────┼──────┼────────┤
│十三│Ｋ○○    │九十三年八月四日    │賽鴿一隻    │一千六百元      │
├──┼─────┼──────────┼──────┼────────┤
│十四│黃○○    │九十三年八月五日    │賽鴿一隻    │一千八百一十六元│
│    │          │                    │            │（起訴書誤載為  │
│    │          │                    │            │一千八百零二元）│
├──┼─────┼──────────┼──────┼────────┤
│十五│Ｂ○○    │九十三年八月五日    │賽鴿二隻    │三千零一十元    │
├──┼─────┼──────────┼──────┼────────┤
│十六│辰○○    │九十三年八月六日    │賽鴿一隻（  │一千八百零六元  │
│    │          │                    │起訴書誤載為│                │
│    │          │                    │賽鴿二隻）  │                │
├──┼─────┼──────────┼──────┼────────┤
│十七│Ｍ○○    │九十三年八月六日    │賽鴿一隻    │一千七百一十五元│
├──┼─────┼──────────┼──────┼────────┤
│十八│Ｃ○○    │九十三年八月八日    │賽鴿二隻    │四千零一十七元  │
├──┼─────┼──────────┼──────┼────────┤
│十九│Ｈ○○    │九十三年八月九日    │賽鴿一隻    │二千零一十元    │
├──┼─────┼──────────┼──────┼────────┤
│二十│丁○○    │九十三年八月九日    │賽鴿二隻（  │三千五百元      │
│    │          │                    │起訴書誤載為│                │
│    │          │                    │賽鴿一隻）  │                │
├──┼─────┼──────────┼──────┼────────┤
│二一│申○○    │九十三年八月十日    │賽鴿一隻    │一千七百二十三元│
├──┼─────┼──────────┼──────┼────────┤
│二二│Ｄ○○    │九十三年八月十六日  │賽鴿一隻    │一千八百一十四元│
├──┼─────┼──────────┼──────┼────────┤
│二三│戊○○    │九十三年八月十六日  │賽鴿一隻    │一千九百二十六元│
├──┼─────┼──────────┼──────┼────────┤
│二四│己○○    │九十三年八月十六日  │賽鴿一隻    │一千八百一十二元│
├──┼─────┼──────────┼──────┼────────┤
│二五│劉亦承    │九十三年八月十九日  │賽鴿一隻    │二千零五元      │
├──┼─────┼──────────┼──────┼────────┤
│二六│庚○○    │九十三年八月十九日  │賽鴿一隻    │一千六百一十六元│
├──┼─────┼──────────┼──────┼────────┤
│二七│地○○    │九十三年八月二十三日│賽鴿三隻    │六千三百元      │
├──┼─────┼──────────┼──────┼────────┤
│二八│甲○○    │九十三年八月二十六日│賽鴿二隻    │三千六百元      │
├──┼─────┼──────────┼──────┼────────┤
│二九│丑○○（起│九十三年八月三十日  │賽鴿一隻    │一千九百六十元  │
│    │訴書誤載為│                    │            │                │
│    │林金皇）  │                    │            │                │
├──┼─────┼──────────┼──────┼────────┤
│三十│戌○○    │九十三年八月三十一日│賽鴿一隻    │一千八百二十元  │
├──┼─────┼──────────┼──────┼────────┤
│三一│亥○○    │九十三年九月一日    │賽鴿三隻    │六千元          │
├──┼─────┼──────────┼──────┼────────┤
│三二│Ｅ○○    │九十三年九月七日  │賽鴿一隻    │二千零九元      │
├──┼─────┼──────────┼──────┼────────┤
│三三│壬○○    │九十三年九月八日    │賽鴿一隻    │二千五百零一元  │
├──┼─────┼──────────┼──────┼────────┤
│三四│玄○○    │九十三年九月八日    │賽鴿一隻    │一千八百五十元  │
├──┼─────┼──────────┼──────┼────────┤
│三五│宙○○    │九十三年九月九日    │賽鴿一隻    │二千五百元      │
├──┼─────┼──────────┼──────┼────────┤
│三六│林家宏    │九十三年九月九日    │賽鴿二隻    │四千二百元      │
├──┼─────┼──────────┼──────┼────────┤
│三七│卯○○    │九十三年九月九日    │賽鴿一隻    │二千零五十元    │
├──┼─────┼──────────┼──────┼────────┤
│三八│酉○○    │九十三年九月九日    │賽鴿三隻    │六千零五十元    │
├──┼─────┼──────────┼──────┼────────┤
│三九│天○○    │九十三年九月九日    │賽鴿一隻    │一千八百元      │
├──┼─────┼──────────┼──────┼────────┤
│四十│辛○○    │九十三年九月十七日  │賽鴿四隻    │六千元          │
├──┴─────┴──────────┴──────┴────────┤
│合計得款金額：十一萬二千零九十四元                                    │
└───────────────────────────────────┘
